臺灣臺中地方法院刑事判決　　　　　　　100年度易字第833號
公　訴　人　臺灣臺中地方法院檢察署檢察官
被　　　告　張來成
　　　　　　鄒宗仁
上列被告因賭博案件，經檢察官提起公訴（100年度偵字第4124號）
，本院判決如下：
    主    文
張來成共同意圖營利，聚眾賭博，累犯，處有期徒刑肆月，如易
科罰金，以新臺幣壹仟元折算壹日。扣案如附表編號1至5所示之
物，均沒收。
鄒宗仁共同意圖營利，聚眾賭博，累犯，處有期徒刑參月，如易
科罰金，以新臺幣壹仟元折算壹日。扣案如附表編號1至4、6所
示之物，均沒收。
    犯罪事實及理由
一、張來成前於民國97年間因竊盜案件，經本院以97年易字第16
    63號判決判處有期徒刑4 月確定，於98年2 月12日縮刑期滿
    執行完畢；鄒宗仁前於94年間因施用毒品案件，經本院以94
    年度訴字第331 號判決判處有期徒刑5 月、10月，定應執行
    有期徒刑1 年1 月確定，復因施用毒品案件，經本院以94年
    度訴字第2935號判決判處有期徒刑1 年確定，於94年9 月24
    日入監接續執行，因符合中華民國九十六年罪犯減刑條例之
    規定，經減刑而於96年7 月16日執行完畢出監。詎渠2 人均
    不知悔改，竟各自基於公然賭博之犯意，及共同意圖營利，
    供給賭博場所、聚眾賭博之犯意聯絡，由張來成向不知情之
    真實姓名年籍不詳綽號「阿忠」之成年男子，借得位於臺中
    市○區○○路123 號旁圍牆內之公眾得出入之空地，自100
    年2 月8 日晚間9 時許起，將該空地供作賭博場所，張來成
    並以日薪新臺幣（下同）600 元之代價，僱用鄒宗仁擔任開
    門把風之現場管理工作，聚集不特定多數人參與賭博，其賭
    博方式係以骰子、天九牌為賭具，由張來成與3 家賭客輪流
    作莊，共分為4 家，各拿4 張天九牌，分為前後2 注，與莊
    家所持天九牌點數比大小，未分得天九牌之鄒宗仁及其他賭
    客則可押注非作莊者，以與莊家對賭；賭客所得點數比莊家
    所得點數為大者，可贏得下注之賭金，若所得點數比莊家所
    得點數小者，即由莊家贏得賭客之下注金額，張來成則向每
    次贏錢者以每300 元收取10元之抽頭金。嗣於100 年2 月9
    日晚間9 時50分時許，適有吳勝淵、林洒騰、林嘉祐、許清
    杉、孫培峰、羅世倫、陳錦輝、陳春葉、張駿發、李清樂、
    熊向鋒、楊文遠及吳禛耀( 均另經警察機關依社會秩序維護
    法裁罰）在上開地點賭博財物，而為警據報在上址當場查獲
    ，並在賭檯上扣得天九牌1 副、骰子27顆、當日抽頭金2,44
    0 元，另在張來成身上扣得前一日之抽頭金2,840 元及賭資
    1,800 元，在鄒宗仁身上扣得張來成所發給之日薪600 元。
二、案經臺中市政府警察局第三分局報請臺灣臺中地方法院檢察
    署檢察官偵查起訴。
    理    由
壹、證據能力：
一、按被告以外之人於審判外之陳述，雖不符刑事訴訟法第159
    條之1 至第159 條之4 之規定，而經當事人於審判程序同意
    作為證據，法院審酌該言詞陳述或書面陳述作成時之情況，
    認為適當者，亦得為證據。當事人、代理人或辯護人於法院
    調查證據時，知有第159 條第1 項不得為證據之情形，而未
    於言詞辯論終結前聲明異議者，視為有前項之同意，刑事訴
    訟法第159 條之5 定有明文。核其立法意旨在於傳聞證據未
    經當事人之反對詰問予以核實，原則上先予排除。惟若當事
    人已放棄反對詰問權，於審判程序中表明同意該等傳聞證據
    可作為證據；或於言詞辯論終結前未聲明異議，基於尊重當
    事人對傳聞證據之處分權，及證據資料愈豐富，愈有助於真
    實發見之理念，且強化言詞辯論主義，使訴訟程式得以順暢
    進行，上開傳聞證據亦均具有證據能力。查：本判決所引之
    被告以外之人於審判外所為之陳述及卷內其他書證（供述證
    據部分），查無符合同法第159 條之1 至之4 等前4 條之情
    形，檢察官及被告2 人於本院審理時均表示對該等傳聞證據
    無意見（見本院卷第25頁），並於本院審理調查證據時並未
    就卷內其他證據資料之證據能力有所爭執（見本院卷第46頁
    ），且迄本院言詞辯論終結前，均未主張有刑事訴訟法第15
    9 條第1 項不得為證據之情形，是應認已同意卷內證據均得
    作為證據，且經本院審酌上開傳聞證據作成時，較無人情施
    壓或干擾，亦無不當取證之情形，認為以之作為本案之證據
    亦屬適當，是上揭傳聞證據自具有證據能力。
二、又傳聞法則乃對於被告以外之人於審判外之言詞或書面陳述
    而為之規範。本案判決以下引用之非供述證據，無刑事訴訟
    法第159 條第1 項規定傳聞法則之適用，經本院於審理時依
    法踐行調查證據程序，與本案待證事實具有自然之關聯性，
    且無證據證明係公務員違法取得之物，依法自得作為證據。
貳、實體部分：
一、上開犯罪事實，業據被告張來成、鄒宗仁於本院審理中坦承
    不諱（見本院卷第25、47頁反面），核與證人即賭客吳勝淵
    、林洒騰、林嘉祐、許清杉、孫培峰、羅世倫、陳錦輝、陳
    春葉、張駿發、李清樂、熊向鋒、楊文遠及吳禛耀等人於警
    詢證述之情節大致相符（見警卷第19至79頁），復有現場照
    片17張、刑案現場測繪圖1 份附卷可稽（見警卷第7 、97至
    98頁），並有在賭檯上扣得之天九牌1 副、骰子27顆、抽頭
    金2,440 元，另在被告張來成身上扣得前一日之抽頭金2,84
    0 元及賭資1,800 元，在被告鄒宗仁身上扣得被告張來成所
    發給之日薪600 元可資佐證。足認被告2 人自白核與事實相
    符，應堪採信。是本案事證明確，被告二人上開犯行均洵堪
    認定，均應依法論科。
二、核被告張來成、鄒宗仁所為，均係犯刑法第266 條第1 項前
    段之公眾得出入場所賭博罪、同法第268 條前段之意圖營利
    ，供給賭博場所及同條後段之意圖營利，聚眾賭博罪。又被
    告張來成、鄒宗仁2 人就上開意圖營利，供給賭博場所及聚
    眾賭博犯行間，有犯意之聯絡及行為之分擔，均為共同正犯
    。另按刑事法若干犯罪行為態樣，本質上原具有反覆、延續
    實行之特徵，立法時既予特別歸類，定為犯罪構成要件之行
    為要素，則行為人基於概括之犯意，在密切接近之一定時、
    地持續實行之複次行為，倘依社會通念，於客觀上認為符合
    一個反覆、延續性之行為觀念者，於刑法評價上，即應僅成
    立一罪。學理上所稱「集合犯」之職業性、營業性或收集性
    等具有重複特質之犯罪均屬之，例如經營、從事業務、收集
    、販賣、製造、散布等行為概念者是（最高法院95年度臺上
    字第4686號判決參照）。準此，被告2 人提供賭博場所，聚
    眾賭博，並與不特定賭客對賭財物，當不止賭博一次即結束
    ，此種行為本質上乃具有反覆、延續之特質，應作一次之法
    律伻價，為刑法理論之集合犯之概念，應論以一罪。被告2
    人均係一行為同時觸犯在公眾得出入場所賭博罪、意圖營利
    供給賭博場所及意圖營利聚眾賭博罪，為一行為觸犯數罪名
    之異種想像競合犯，應依刑法第55條之規定，應從一重之意
    圖營利聚眾賭博罪處斷。又被告張來成前於97年間因竊盜案
    件，經本院以97年易字第1663號判決判處有期徒刑4 月確定
    ，於98年2 月12日縮刑期滿執行完畢；被告鄒宗仁前於94年
    間因施用毒品案件，經本院以94年度訴字第331 號判決判處
    有期徒刑5 月、10月，定應執行有期徒刑1 年1 月確定，復
    因施用毒品案件，經本院以94年度訴字第2935號判決判處有
    期徒刑1 年確定，於94年9 月24日入監接續執行，因符合中
    華民國九十六年罪犯減刑條例之規定，經減刑而於96年7 月
    16日執行完畢出監等情，有被告2 人之臺灣高等法院被告前
    案紀錄表各1 份在卷可憑，其2 人於受有期徒刑執行完畢後
    ，5 年以內故意再犯本件有期徒刑以上之意圖營利供給賭博
    場所及意圖營利聚眾賭博罪，皆為累犯，均應依刑法第47條
    第1 項規定，加重其刑。檢察官就被告2 人在公眾得出入場
    所賭博之犯行雖未據起訴，但此部分與已起訴之意圖營利供
    給賭博場所及意圖營利聚眾賭博罪，有裁判上一罪之關係，
    為起訴效力所及，本院自應併予審理，附此敘明。爰審酌賭
    博係助長社會僥倖之心理之犯罪，且對社會風氣造成不良影
    響，增長社會賭博歪風，惟念其2 人犯後均坦認錯誤，尚知
    悔悟，其等聚眾賭博時間非長，賭博金額非鉅及其2 人分工
    情形等一切情狀，各量處如主文所示之刑，並諭知如主文所
    示之易科罰金之折算標準，以茲懲儆。
三、末按刑法第266 條第2 項為同法第38條之特別規定，祇要係
    當場賭博之器具、在賭檯或兌換籌碼處之財物，不問屬於犯
    人與否，皆應依該條項規定宣告沒收，是如附表編號1至3所
    示之在賭檯上扣得天九牌1副、骰子27顆及100年2月9日抽頭
    金2,440 元，係屬當場賭博之器具及在賭檯上之財物，應依
    刑法第266 條第2 項規定，不問屬於犯人與否，均併予宣告
    沒收；另如附表編號4 所示在被告張來成身上所查扣之100
    年2 月8 日抽頭金2,840 元，係被告張來成仁所有，且係被
    告2 人犯意圖營利供給賭博場所及聚眾賭博罪所得之物，業
    經被告張來成於本院審理時陳明在卷（見本院卷第47頁反面
    ），依共犯共同責任原則，爰依刑法第38條第1 項第3 款之
    規定併予宣告沒收；扣案如附表編號5 所示在被告張來成身
    上扣得之賭資1,800 元及如附表編號6 所示之在被告鄒宗仁
    身上所查扣擔任把風及開門之日薪報酬600 元，分係被告張
    來成及被告鄒宗仁所有，且分係被告張來成犯賭博罪及被告
    鄒宗仁犯意圖營利供給賭博場所、聚眾賭博罪所得之物，業
    經被告2 人於本院審理時陳明在卷（見本院卷第47頁反面）
    ，爰依刑法第38條第1 項第3 款之規定均併予宣告沒收。至
    於另扣案之賭資現金58,915元（即被告張來成身上扣得之3,
    660 元（8,300-2,840-1,800 元）及被告鄒宗仁身上扣得之
    100 元（700-600 ），是被告2 人的零用錢，亦無從證明是
    否為賭資；及賭客吳勝淵等人身上查扣之55,155元（即64,1
    55 -8,300-700 ），分別為賭客等人所有，且非在賭檯上或
    兌換籌碼處之財物），爰均不予宣告沒收，附此敘明。
據上論斷，應依刑事訴訟法第284 條之1 、第299 條第1 項前段
，刑法28條、第266 條第1 項前段、第2 項、第268 條、第55條
、第47條第1 項、第41條第1 項前段、第38條第1 項第2 款，刑
法施行法第1 條之1 第1 項、第2 項前段，判決如主文。
中    華    民    國    100    年    5    月    31    日
                刑事第十一法庭  法  官  廖純卿
以上正本證明與原本無異。
如不服本判決應於收受判決後10日內向本院提出上訴書狀，並應
敘述具體理由；其未敘述上訴理由者，應於上訴期間屆滿後20日
內向本院補提理由書（均須按他造當事人之人數附繕本）「切勿
逕送上級法院」。
                                書記官  柳寶倫
中    華    民    國    100    年    5    月    31    日
附表
┌──┬──────────┬─────────────────┐
│編號│扣案物品名稱        │單位數量        備註              │
├──┼──────────┼─────────────────┤
│ 1  │天九牌（參拾貳張）  │壹副                              │
├──┼──────────┼─────────────────┤
│ 2  │骰子                │貳拾柒顆                          │
├──┼──────────┼─────────────────┤
│ 3  │在賭檯上查扣之100年2│新臺幣貳仟肆佰肆拾元              │
│    │月9日抽頭金         │                                  │
├──┼──────────┼─────────────────┤
│ 4  │在張來成身上查扣之10│新臺幣貳仟捌佰肆拾元              │
│    │0年2月8日抽頭金     │                                  │
├──┼──────────┼─────────────────┤
│ 5  │在張來成身上查扣之賭│新臺幣壹仟捌佰元                  │
│    │資                  │                                  │
├──┼──────────┼─────────────────┤
│ 6  │在鄒宗仁身上查扣擔任│新臺幣陸佰元                      │
│    │把風及開門之日薪報酬│                                  │
└──┴──────────┴─────────────────┘
附錄本判決論罪科刑法條全文：
刑法第266條
在公共場所或公眾得出入之場所賭博財物者，處1千元以下罰金
。但以供人暫時娛樂之物為賭者，不在此限。
當場賭博之器具與在賭檯或兌換籌碼處之財物，不問屬於犯人與
否，沒收之。
刑法第268條
意圖營利，供給賭博場所或聚眾賭博者，處3年以下有期徒刑，
得併科3千元以下罰金。